# 递延收益的摊销是否与资金的使得情况有关系

提问人：中国人 1 号 时间：2015-10-05 17:23:49
我司的一个项目收到政府补助 500 万元，而这个项目的相关设备之前就已经购买了并投入使用折旧，那收到这个补助时是否就可以摊销了，不用考虑这个资金是否开始使用了？？？？

回答人：chenyiwei
如果确定这是与资产相关的政府补助，且对应的资产在确认政府补助时已经达到预定可使用状态，则该补助金额应在收到后的剩余折旧（摊销）期限内予以摊销，确认为各期间的营业外收入，因为对应的支出已经发生。

提问人：logxu 时间：2017-05-26 15:10:45
资产的折旧属于企业的日常活动，那与资产相关的政府补助的摊销，是否也属于企业的日常活动，不应确认为营业外收入？

回答人：chenyiwei
按照最新发布的政府补助准则修订版，可以考虑计入其他收益，但在新准则生效前仍计入营业外收入。